【裁判字號】    99,聲,518
【裁判日期】    990722
【裁判案由】    停止強制執行
【裁判全文】
臺灣桃園地方法院民事裁定               99年度聲字第518號
聲  請  人  甲○○
相  對  人  台灣中小企業銀行股份有限公司
法定代理人  乙○○
上列當事人間聲請停止強制執行事件，本院裁定如下：
    主  文
聲請人供擔保新台幣肆拾捌萬元後，本院九十九年度司執字第三
六四九五號拍賣抵押物強制執行事件之就聲請人所有如附表所示
之不動產強制執行程序，於本院九十九年度訴字第一一五七號塗
銷抵押權登記等事件判決確定前，應暫予停止。
    理  由
一、本件聲請人以案外人馮金星與相對人間之債權債務關係存在
    與否尚有爭執，而向本院提起塗銷抵押權登記等訴（含債務
    人異議之訴）為理由，聲請裁定停止本院99年度司執字第
    36495 號拍賣抵押物強制執行事件之強制執行程序等情。
二、按有回復原狀之聲請或提起再審或異議之訴，或對於和解為
    繼續審判之請求，或提起宣告調解無效之訴，撤銷調解之訴
    ，或對於許可強制執行之裁定提起抗告時，法院因必要情形
    ，或依聲請定相當並確實之擔保，得為停止強制執行之裁定
    ，強制執行法第18條第2 項定有明文。經查，相對人持本院
    97年度司拍字第2393號拍賣抵押物裁定，向本院民事執行處
    聲請強制執行聲請人如附表所示之不動產，業經本院以99年
    度司執字第36495 號執行在案；聲請人以前開拍賣抵押物裁
    定所憑之最高限額抵押債權已清償，有消滅債權人請求之事
    由發生為由，向本院提起塗銷抵押權設定登記等訴（即本院
    99年度訴字第1157號），刻由本院審理等情，經本院依職權
    調取上開強制執行卷宗及本院99年度訴字第1157號塗銷抵押
    權設定登記等訴卷宗核對相符，依前開規定，是本件聲請人
    聲請停止強制執行，於法有據，應予准許。
三、又按法院依強制執行法第18條第2 項裁定准許停止強制執行
    所定之擔保金，係備供債權人因停止執行所受損害之賠償，
    其數額應依標的物停止執行後，債權人未能即時受償或利用
    該標的所受之損害額，或其因另供擔保強制執行所受之損害
    額定之，非以標的物之價值為依據。經查，本件相對人聲請
    執行之債權金額為新台幣（下同）3,701,504 元，惟就聲請
    人所有之如附表所示不動產聲請拍賣僅能於最高限額240 萬
    元範圍內受償，是應以240 萬元為債權金額。相對人因停止
    執行所受之損害，當為續行執行可能賣得價金不能即時受償
    所可能遭受之利息損失，且聲請人所提異議之訴何時確定，
    尚在未知之數，長期停止執行，對相對人即難謂無損害，是
    有命供擔保之必要。本院審酌相對人原得受償之債權為2,40
    0,000 元，並參諸民法第203 條之規定，以週年利率5%，計
    算相對人因停止執行每年無法受償所可能遭受之損害為120,
    000 元（計算式：2,400,000 ×5%＝120,000 ）。復據各級
    法院辦案期限實施要點第2 項第1 款、第7 款、第8 款規定
    ，民事通常程序第一審審判案件期間為1 年4 個月，民事第
    二審審判案件期間為2 年，民事第三審審判案件期間為1 年
    ，而聲請人所提起之債務人異議之訴事件，為得上訴第三審
    之民事事件，恐需費時判明，是本院推定本件停止執行之期
    間為4 年，爰認以480,000 元（計算式：120,000 元×4 ＝
    480,000 ）為相對人因本件停止執行所可能受到損害之擔保
    金為適宜。
四、爰依強制執行法第18條第2 項，裁定如主文。
中    華    民    國    99    年    7     月    22    日
                  民事第一庭    法  官  吳爭奇
以上正本係照原本作成。
如對本裁定抗告，應於收受裁定正本送達後10日內向本院提出抗
告狀，並繳納抗告裁判費新台幣1,000 元。
中    華    民    國    99    年    7     月    22    日
                                書記官  黃瓊儀

司法院資訊處製作；財團法人民間司法改革基金會備份。
